臺灣高等法院高雄分院刑事判決　　　　　　　　　九十一年度上易字第一二九號
　　上　訴　人　臺灣高雄地方法院檢察署檢察官
　　上　訴　人
　　即　被　告　乙○○
右上訴人因被告竊盜案件，不服臺灣高雄地方法院九十一年度易字第一八一八號中華
民國九十一年八月七日第一審判決（起訴案號：臺灣高雄地方法院檢察署九十一年度
偵字第一０八０二號），提起上訴，本院判決如左：
      主  文
上訴駁回。
      事  實
一乙○○於民國八十六年間因竊盜罪，經判處有期徒刑三月確定，於八十七年三月十
  日執行完畢，猶不知悔改，復於九十一年五月二十五日下午六時許，與另一年籍姓
  名不詳之成年男子，共同意圖為自己不法之所有，由乙○○騎乘腳踏車，該不詳姓
  名成年男子騎機車，二人同時前往位於高雄市○鎮區○○路七號豐群企業商行之露
  天堆置場（設有鐵皮圍籬）內，竊取蘇喜雀所有之鋁合金進氣總管一支、水幫浦零
  件一組、船用引擎蓋二個。得手後，二人分裝上開物品於機車及腳踏車上，欲載往
  高雄市○鎮區鎮○街一三０號舊貨商處販售時，為蘇喜雀之配偶蘇順財發現而開車
  尾隨其後，並報警處理。嗣在該舊貨商處扣得水幫浦零件一組、船用引擎蓋二個，
  及查獲乙○○，並在其所騎腳踏車上扣得鋁合金進氣總管一支，該不詳姓名成年男
  子則乘機逃逸。
二案經高雄市政府警察局前鎮分局移送臺灣高雄地方法院檢察署檢察官偵查起訴。
      理  由
一訊據被告乙○○固坦承於右揭時地騎乘腳踏車，為被害人蘇喜雀之配偶蘇順財當場
  攔阻，並在腳踏車上扣得鋁合金進氣總管一支等情，惟矢口否認有何竊盜之犯行，
  辯稱：該進氣總管是伊在路上所拾得者云云。
二經查：被害人之配偶蘇順財於右揭時間，發現其配偶蘇喜雀經營之豐群企業商行，
  設在高雄市○○路七號露天堆置場內（圍有鐵皮籬笆）之鋁合金進氣總管一支、水
  幫浦零件一組及船用引擎蓋兩個，被兩名男子竊取，一名騎機車、另一名騎腳踏車
  ，共同將上述物品載走，其乃開車一路尾隨至前鎮區鎮○街一三０號旁舊古物商場
  時，即報警並上前詢問時，該名騎機車男子隨即逃逸，而當場逮住被告，復在該舊
  貨商處扣得水幫浦零件一組、船用引擎蓋二個，及在被告所騎腳踏車上扣得鋁合金
  進氣總管一支一節，為被害人即在場目睹失竊經過之蘇順財指述明確（見警卷第三
  頁至第四頁、原審卷第三十一頁），並有贓物認領保管收據一紙、失竊物品照片三
  幀在卷足稽。而鋁合金進氣總管一支價值新臺幣一萬五千元一情，亦據被害人蘇順
  財證述在卷（見警卷第三頁反面、原審卷第三十二頁），顯無棄置在路上任人拾得
  之可能，此應為被告與該名逃逸男子所竊無訛，被告上開所辯應係卸責之詞，尚無
  可採。本案事證已臻明確，被告犯行洵堪認定。
三核被告所為，係犯刑法第三百二十條第一項之竊盜罪。被告與該名年籍姓名不詳之
  成年男子就上揭犯行間，有犯意之聯絡及行為之分擔，皆為共同正犯。又被告於八
  十六年間因竊盜罪，經判處有期徒刑三月確定，於八十七年三月十日執行完畢，有
  臺灣高等法院被告全國前案紀錄表及臺灣高雄地方法院檢察署刑案資料查註紀錄表
  各一份在卷可參，其於五年內再犯本件有期徒刑以上之罪，為累犯，應依刑法第四
  十七條之規定加重其刑。
四被告犯罪事證既明，原審法院依據刑法第二十八條、第三百二十條第一項、第四十
  一條第一項前段（原判決漏列前段）、第四十七條，罰金罰鍰提高標準條例第一條
  前段、第二條規定，並審酌被告前已因竊盜罪觸法，復又趁人未注意之際，心起貪
念再度行竊，亳無悔意，及所竊取之物品均為中古貨，價值非鉅，復已取回，對被
  害人之損害非重等一切情狀，量處有期徒刑四月，並諭知如易科罰金以三百元折算
  一日。其認事用法均無違誤，量刑亦稱允妥，被告上訴意旨仍執陳詞否認犯罪，指
  摘原判決不當；檢察官上訴意旨以被告尚另犯竊盜罪，與本件有連續犯之裁判上一
  罪關係，詳如後述，乃均無理由，應予駁回。
五移送併辦意旨略以：被告乙○○復基於概括竊盜之犯意，於九十一年八月十五日下
  午八時二十分許，侵入高雄市○○○○路六六號甲○○所經營之檳榔攤內，欲竊取
  財物時，經被害人甲○○發現報警查獲，認此部分係觸犯刑法第三百二十條第一項
  竊盜罪，且與本件有連續犯之裁判上一罪關係云云。訊據被告堅決否認上揭犯行，
  辯稱：當時途經該處訪友未遇，因見鐵門未鎖，想拿一瓶礦泉水解渴，還未開門，
  即為路人發現逮捕云云。經查：被告於上開時地為人查獲時，該檳榔攤係密閉式且
  設於路旁無人看守，被告欲入內行竊時，該檳榔攤鐵門未鎖，被告正欲拉開鐵門，
  尚未進入時，即被逮捕一節，為被告於警訊（見警卷第一頁反面）、偵查中（見九
  十一年度偵字第一八一三三號偵查卷第四頁反面）所自承，核與被害人甲○○指述
  情節相符（見本院卷第三十頁），足見被告尚未侵入該檳榔攤竊取任何財物時，即
  為人當場逮捕無訛。按上訴人即被告尚未侵入檳榔攤內，既未著手於客觀上可認為
  竊盜行為之實行，縱其目的係在行竊，仍難論以竊盜未遂之罪。（最高法院二十八
  年滬上字第八號判例足資參照）。此外，復查無其他積極證據，足證被告乙○○有
  上開竊盜犯行，本院乃無從併辦，應退由檢察官另行偵辦。
據上論斷，應依刑事訴訟法第三百六十八條，判決如主文。
本案經檢察官林應華到庭執行職務。
中    華    民    國     九十一     年      十        月      三十一    日
                              臺灣高等法院高雄分院刑事第六庭
                                  審判長法官  王憲義
                                        法官  范惠瑩
                                        法官  謝靜雯
右正本證明與原本無異。
不得上訴。
                                      書記官  廖素珍
中    華    民    國     九十一     年      十一      月        一      日
附錄本判決論罪之法條：
中華民國刑法第三百二十條第一項：
意圖為自己或第三人不法之所有，而竊取他人之動產者，為竊盜罪，處五年以下有期
徒刑、拘役或五百元以下罰金。
                                                                        Ｋ
